臺灣高等法院刑事裁定
109年度侵聲再字第14號
聲  請  人  陳威志


選任辯護人  柯晨晧律師
            呂紹宏律師
            黃仕翰律師
上列聲請人即受判決人因妨害性自主案件，對於本院108年度侵
上更一字第9號，中華民國108年12月17日第二審確定判決（原審
案號：臺灣桃園地方法院104年度侵訴字第91號；起訴案號：臺
灣桃園地方檢察署104年度偵字第11563號），聲請再審，本院裁
定如下：
    主  文
再審及停止執行之聲請均駁回。
    理  由
一、聲請再審意旨略以：
　㈠告訴人A女（真實姓名年籍詳卷，下稱告訴人）於偵查中證稱
    本案遭聲請人即受判決人甲○○（下稱聲請人）「很大力」的
    壓住，並於審理中證述單獨遭聲請人性侵時（按即第二次遭
    性侵犯行部分）有為反抗行為，也有說不要等語，而告訴人
    於案發後即前往醫院驗傷，然依驗傷單所示，告訴人四肢無
    明顯外傷，外陰微紅腫，倘如告訴人所述遭聲請人壓制而強
    制性交，四肢應會有外傷，外陰部或陰道應會有痕跡，然此
    均未顯示於驗傷單中，顯然本案僅有告訴人之單獨陳述，並
    無客觀證據足資佐證。
  ㈡聲請人係約同告訴人一同前往汽車旅館為「嗑藥轟趴」，依
    證人即同案被告林宗緯於原審審理中證述，顯示在場之聲請
    人、同案被告吳政穎、告訴人均有施用Ｋ菸，本案係於大家
    均有施用毒品情況下，因毒品催情產生性需求，進而為合意
    性交行為，且依證人A1案發後與聲請人母親之對話錄音，證
    人A1向聲請人母親告知告訴人就是要仙人跳等語，足證本案
    係告訴人事後找不明人士向聲請人母親勒索訛詐不成，虛偽
    捏詞誣陷聲請人，聲請人確有受無罪判決之可能性。
  ㈢告訴人於原審自承另有施用Ｋ菸，原審在未查明告訴人服用愷
    他命半衰程度為何，其與告訴人體內驗出第四級毒品Alpraz
    olam成分之交互作用為何，即為聲請人有罪判決，然依臺北
    榮民總醫院104年12月2日北總內字第1041500276號函覆：每
    個人代謝率不同，檢驗報告無法定量，也無法得知受檢者是
    否有藥物耐受性，僅知受檢者曾服用上述藥物，因此無法推
    論藥物劑量使用之先後順序和受檢當時距離尿液檢驗之時間
    ，自然無法推估得之採尿前24小時內受檢者實際用藥情形及
    藥物可能之交互作用等語。則本案無法排除聲請人係利用告
    訴人自行服用之愷他命在體內作用之機會，與之為性交行為
    ，自應再次鑑定以釐清真相，以審酌聲請人是否有可能成立
    刑法第225條第1項之乘機性交罪，而非原確定判決所認定之
    加重強制性交罪。綜上，爰依刑事訴訟法第420條第1項第6
    款規定聲請再審，併裁定停止刑罰之執行云云。
二、按刑事訴訟法第420條第1項第6款關於得為再審之原因規定
    ，雖修正為「因發現新事實或新證據，單獨或與先前之證據
    綜合判斷，足認受有罪判決之人應受無罪、免訴、免刑或輕
    於原判決所認罪名之判決者」，並增列第3項：「第1項第6
    款之新事實或新證據，指判決確定前已存在或成立而未及調
    查斟酌，及判決確定後始存在或成立之事實、證據」，但仍
    須以該所稱的新事實或新證據，確實足以動搖原確定判決所
    認/定的犯罪事實，亦即學理上所謂的確實性（或明確性、
    顯著性）要件，必須具備，方能准許再審。而聲請再審案件
    之事證，是否符合此項要件，其判斷，當受客觀存在的經驗
    法則、論理法則所支配，並非聲請人任憑主觀、片面自作主
    張，就已完足。故倘聲請人所主張之新事實或新證據，若自
    形式上觀察，根本與原判決所確認之犯罪事實無何關聯，或
    單獨或與先前之證據綜合判斷，無法產生合理懷疑，不足以
    動搖原確定判決所認定之事實者，或對判決確定前已存在且
    已審酌之證據、事實，自為不同之評價，當然無庸贅行其他
    無益之調查，即不能據為聲請再審之原因，自無准予再審之
    餘地（最高法院105年度台抗字第55號、第152號、第356號
    、第404號裁定意旨參照）。
三、原確定判決依聲請人坦承於民國104年5月6日凌晨某時許，
    在戀情汽車旅館102房，確有與告訴人為性行為一節，並以
    告訴人於偵查及原審審理中、證人即安心診所院長高勤益於
    警詢中、證人即告訴人主治醫師梁欽祺、證人A1、B女於原
    審審理中、證人賴○憶於偵查及原審審理中、證人詹○翔於偵
    查中之證述，及卷附之車輛詳細資料報表、戀情汽車旅館客
    房部晚班交班報表、聲請人之通聯紀錄、內政部警政署刑事
    警察局104年7月24日刑生字第1040044526號鑑定書、性侵害
    犯罪事件通報表、受理疑似性侵害事件驗傷診斷書、疑似性
    侵害案件證物採集單、員警處理性侵害案件交接及應行注意
    事項表、臺北榮民總醫院臨床毒物與職業醫學科104年5月28
    日檢驗報告、臺北榮民總醫院於104年8月4日北總內字第104
    1500276號、106年5月9日北總內字第1061500229號函文、永
    安診所函暨所附處方箋、敏盛綜合醫院104年5月14日、104
    年6月10日、104年6月18日診斷證明書、104年6月25日敏總
    （醫）字第20152471號函暨所附法院來函回覆意見表及病歷
    各1份、監視錄影翻拍照片16張等證據，認定：聲請人與告
    訴人係址設桃園市○○區○○路○段000號「○○○」攤之雇主與受
    僱人，告訴人為擔任晚班之檳榔攤小姐，工作時間自每日下
    午3時起至同日晚間11時止。詎聲請人、同案被告曾浚豪、
    吳政穎共同基於二人以上以藥劑強制性交及以欺瞞之方式使
    人施用第四級毒品之犯意聯絡，先於104年5月6日凌晨0時許
    在「○○○」攤3樓，由聲請人撥打電話給告訴人，以下班後留
    下談論公事為由，要求告訴人支開準備載送其回家之友人A1
    （真實姓名年籍詳卷），再邀告訴人與聲請人、曾浚豪、吳
    政穎、林宗緯（所涉妨害性自主部分，經判決無罪確定）、
    林旻霖（所涉妨害性自主部分經不起訴處分確定)一同於下
    班後至汽車旅館唱歌、喝酒。其等於同日凌晨1時56分許，
    抵達桃園市○○區○○○街00號戀情汽車旅館102號房後，聲請人
    以電話向真實姓名年籍不詳之藥頭購買Ｋ他命、咖啡包（含
    毒品），俟上開毒品送達後，由林宗緯將摻有不詳毒品成份
    之咖啡包放入免洗杯後，再將汽車旅館內之可樂倒入免洗杯
    內調配，並放置於上址房內之桌上，而聲請人、吳政穎各拿
    取其中1杯飲料飲用。嗣聲請人、曾浚豪、吳政穎中有人將
    含有第四級毒品「Nordiazepam（原氮平、去甲西泮)」、「
    Oxazepam（去甲羥安定、歐沙氮平、去甲羥氮平）」成分之
    苯二氮平類鎮定安眠劑之藥物置入開啟之可樂罐內後，由吳
    政穎持上開調製好之可樂罐飲料交予告訴人飲用，告訴人不
    知該罐飲料內摻有上開具安眠藥劑效用之第四級毒品成份而
    飲用，以此方式使告訴人在不知情狀況下施用上開第四級毒
    品。告訴人飲用後即因藥力發作，產生頭暈、手腳無力、視
    線模糊、意識不清狀態，聲請人即將告訴人抱往床上親吻、
    伸手撫摸其身體，並由同案被告吳政穎脫去告訴人衣物，再
    由同案被告曾浚豪、吳政穎、聲請人輪流以其等之性器，插
    入告訴人性器、口腔之方式，強制性交得逞。林宗緯、吳政
    穎及李旻霖於同日凌晨5時50分許離開汽車旅館，曾浚豪於
    同日上午7時許離開汽車旅館(聲請人嗣後再對告訴人另犯強
    制性交罪，經本院以109年度再字第2號審理中）。因認聲請
    人所為，係犯毒品危害防制條例第6條第4項之以欺瞞方法使
    人施用第四級毒品罪、刑法第222條第1項第1款、第4款之二
    人以上共同犯以藥劑強制性交罪，依想像競合犯，論以二人
    以上共同犯以藥劑強制性交罪，並於理由中逐一論述、指駁
    ，詳為說明所憑之依據與得心證之理由，此業經本院依職權
    調取本院108年度侵上更一字第9號案全部卷宗核閱無訛。原
    確定判決採證，與經驗法則、論理法則並無何違背，其認事
    用法妥適，亦無判決理由欠備之違法情形。
四、聲請人雖執前詞提起聲請再審，惟查：
  ㈠告訴人於案發後，前往敏盛綜合醫院就診檢驗身體，顯示其
    受有處女膜陳舊性裂傷、外陰微紅腫，身體他處無傷勢，此
    有該院衛部心字第1031761584號受理疑似性侵害事件驗傷診
    斷書1份在卷可憑（104年度偵字第11563號卷〈下稱偵卷〉一
    不公開卷第9至11頁），告訴人於偵查及原審審理中固均證
    稱：伊感覺到有人摸伊，脫衣服，之後伊手腳都被壓住；是
    很大力的壓住伊，因為伊全身都沒有力氣，他壓住伊，伊沒
    有辦法動，所以伊認為對方是很大力壓住伊；第二次是要離
    開前，聲請人有對伊再一次性侵，他剛開始也是用壓的，後
    面伊有反抗，伊沒有什麼力，有稍微反抗而已，伊用手推他
    等語（偵卷二第102至103頁、原審卷二第82至85頁），又告
    訴人因飲用含有第四級毒品「Nordiazepam（原氮平、去甲
    西泮)」、「Oxazepam（去甲羥安定、歐沙氮平、去甲羥氮
    平）」成分之苯二氮平類鎮定安眠劑藥物之可樂後，已有視
    線模糊、頭暈、手腳無力之情形，此據告訴人於偵查中證述
    屬實（偵卷二第102頁），則告訴人證述「遭很大力的壓住
    」，顯係出於自身手腳無力、昏眩狀況無力反抗下之個人知
    覺，無從據以確認其遭壓制之真實力道，聲請人認告訴人將
    因此受有四肢外傷，外陰部或陰道應會有痕跡云云，顯屬臆
    測，無從採信。則上開驗傷診斷證明書固顯示告訴人於案發
    後，身體、四肢未受傷，然實不足以動搖原確定判決所認定
    之事實。至聲請人所指告訴人證述嗣後再第二次遭性侵時有
    反抗、用手推聲請人，然依驗傷診斷證明書卻顯示其身體未
    受傷一節，係關於聲請人另案性侵害告訴人之範疇，與本案
    無關，本院自無庸審酌，附此敘明。
　㈡聲請人係與林宗緯、林旻霖、同案被告吳政穎、曾浚豪約同
    告訴人，共同前往汽車旅館喝酒、聊天一節，業據證人吳旻
    政、林宗緯於警詢中、同案被告曾浚豪於偵查中供述在卷（
    偵卷一第17頁、23頁、偵卷二第14、17、20頁、偵卷四第86
    頁），核與聲請人於警詢、偵查及原審審理中供稱係前往汽
    車旅館喝酒、唱歌等語大致相符（偵卷一第7頁、偵卷四第1
    25頁、原審卷四第85頁），則聲請人指稱當時係約同告訴人
    一同前往汽車旅館為「嗑藥轟趴」，在大家均有施用毒品情
    況下，毒品催情產生性需求，進而為合意性交行為云云，已
    難採信。至聲請人於原審審理中固提出證人A1與聲請人母親
    甲○○之錄音譯文，證明證人A1曾提及告訴人是要仙人跳等語
    ，然證人A1於原審審理中已證稱：（問：為什麼會提到仙人
    跳？）當晚伊有叫告訴人離開，但是她又不離開硬要留著，
    發生這樣的事情，伊覺得怪怪的，是不是她要搞仙人跳之類
    的等語明確（原審卷二第150頁反面），原審就上情已有調
    查，並說明不採信聲請人辯稱告訴人係要仙人跳之理由，聲
    請人復未說明此部分有何新事實或新證據，自難認有理由。
  ㈢告訴人固於原審審理時證稱：伊喝了可樂後10至15分鐘內有
    吸食Ｋ菸等語（原審卷二第98頁反面），惟告訴人於喝下可
    樂後，即感覺身體不適，有視線模糊、頭暈、手腳無力一節
    ，業據其於偵查中證述明確（偵卷二第102頁），參以告訴
    人於案發後，前往敏盛綜合醫院採集尿液、血清等檢體，送
    往臺北榮民總醫院臨床毒物與職業醫學科檢驗，驗出Nordia
    nepam（原氮平、去甲西泮，為苯二氮平類鎮定安眠劑，亦
    可為其代謝物）、 Oxazepam（去甲羥安定、歐沙氮平、去
    甲羥氮平，亦可為其代謝物）、Ketamine's metabolites（
    為愷他命之代謝物）等成分，此有臺北榮民總醫院臨床毒物
    與職業醫學科104年5月28日檢驗報告1份在卷可稽（偵卷一
    第92至94頁），衡以Nordazepam、Oxazepam，屬於苯二氮平
    （benzodiazepine）類的第四級管制藥物，此類藥物經人體
    服用後，主要是產生鎮靜安眠、抗焦慮及肌肉鬆弛等作用，
    在臨床上使用之適應症，包括治療各種失眠或焦慮症；此類
    藥物可能的副作用，包括頭昏眼花、倦怠無力、注意力不集
    中、動作不協調、欣快感、思考混亂、語言困難及失憶等症
    狀；Ketamine在臨床上可作為手術之麻醉止痛藥，可產生止
    痛、鎮靜及昏迷等藥理作用；治療時之副作用可能有：血壓
    升高、顱內壓升高、眼壓升高、呼吸受到抑制甚至停止、肌
    張力增加、導致幻覺、顫妄及噩夢等現象，此有臺北榮民總
    醫院104年8月4日北總內字第1041500276號函文在卷可佐（
    偵卷四第31頁反面），則告訴人敘述飲用飲料後之暈眩、無
    力、視現模糊等反應，與施用含有「Nordiazepam（原氮平
    、去甲西泮)」、「Oxazepam（去甲羥安定、歐沙氮平、去
    甲羥氮平）」成分之苯二氮平類鎮定安眠劑之藥物之反應相
    符，而與施用Ketamine之反應不一致，當可排除告訴人所敘
    之症狀係因自行吸食愷他命後所致。況含第四級毒品之咖啡
    包係聲請人撥打電話請人送至旅館一節，業據證人林宗緯、
    同案被告曾浚豪於偵查中、告訴人於原審審理中證述屬實（
    偵卷二第11頁、第14頁、原審卷二第89頁反面），又聲請人
    、同案被告吳政穎、曾浚豪其中一人，將含有第四級毒品「
    Nordiazepam（原氮平、去甲西泮)」、「Oxazepam（去甲羥
    安定、歐沙氮平、去甲羥氮平）」成分之苯二氮平類鎮定安
    眠劑之藥物置入開啟之可樂罐內後，由同案被告吳政穎持以
    交付不知情之告訴人飲用等情，業據原審綜合告訴人於偵查
    及原審審理中證述、證人林宗緯於偵查及原審審理中、同案
    被告曾浚豪、吳政穎於偵查中供述後認定屬實，並詳述理由
    在案，則聲請人明知告訴人遭瞞騙而飲用含有第四級毒品可
    樂，致生視線模糊、頭暈、手腳無力等情形，對告訴人為性
    交行為，顯屬以藥劑強制性交犯行。聲請人認仍有鑑定告訴
    人服用藥物之先後順序、交互作用之結果等節，以確認聲請
    人或可能成立乘機性交罪云云，顯無必要性，難認有新事實
    或新證據。
五、綜上，原確定判決已於理由中詳述依卷附證據資料，足資證
    明聲請人之犯行，並據為論罪之依據。聲請意旨所舉事由，
    單獨或結合其他卷存證據觀察，綜合判斷之評價結果，客觀
    上均難認為足以動搖原有罪確定判決，聲請人聲請再審，為
    無理由，應予以駁回。聲請人之再審聲請既無理由，其聲請
    停止執行即失所依據，爰併予駁回。
六、據上論斷，依刑事訴訟法第434條第1項，裁定如主文。
中　　華　　民　　國　　110 　年　　1 　　月　　28　　日
                  刑事第九庭    審判長法　官  潘翠雪
                                      法　官  曾德水
                                      法　官  俞秀美
以上正本證明與原本無異。
如不服本裁定，應於收受送達後十日內向本院提出抗告狀。
                                      書記官  謝崴瀚
中　　華　　民　　國　　110 　年　　1 　　月　　28　　日